【裁判字號】    90,交上易,571
【裁判日期】    900509
【裁判案由】    過失傷害
【裁判全文】
臺灣高等法院臺南分院刑事判決        九十年度交上易字第五七一號        Ｃ
      上  訴  人
      即  被  告  甲  ○  ○
右上訴人因過失傷害案件，不服臺灣臺南地方法院九十年度交易字第二號中華民國九
十年二月二十二日第一審判決（起訴案號：臺灣臺南地方法院檢察署九十年度偵字第
一一六九五號），提起上訴，本院判決如左：
      主      文
原判決撤銷。
甲○○過失傷害人，處有期徒刑肆月，如易科罰金，以參佰元折算壹日。
      事      實
一、甲○○於民國八十九年八月二十一日上午八時二十五分許，駕駛車牌號碼ＱＩＳ
    ─二四二號輕機車，沿台南市○○路一三一巷由北向南行駛，途經該巷無號誌交
    岔路口時，應注意能注意，車輛行至無號誌交岔路口，左方車應暫停讓右方車先
    行，按其情節又非不能注意，竟疏未注意未暫停讓右方車先行，適葉燕珍騎乘Ｎ
    ＥＮ─五二○號重機車附載乙○○○亦疏未注意車前狀況駛至該路口，甲○○閃
    避不及，致兩車相撞，乙○○○受有左側腓股開放性骨折之傷害。
二、案經乙○○○訴由台南市警察局第六分局報請台灣台南地方法院檢察署檢察官偵
    查起訴。
      理      由
一、訊據上訴人即被告甲○○對於右揭時地駕車肇事之事實坦承不諱，雖其否認其有
    過失，辯稱；「是對方逆向行駛，我沒過失云云」。唯查：
  (一)前開事實，業據告訴人乙○○○指述甚詳，並有道路交通事故調查報告表乙紙在
    卷可憑，告訴人受有上揭傷害，亦有卷附診斷證明書二紙足資佐證。按車輛行經
    無號誌交岔路口，左方車應暫停讓右方車先行，道路交通安全規則第一百零二條
    第一項第二款後段定有明文，被告既考領有合格駕駛執照，當具有此交通知識與
    駕駛經驗，其於右揭時地駕駛車輛，應注意能注意而不注意上開規定，以致肇事
    ，被告之行為自有過失。
  (二)又本件經送台灣省台南區車輛行車事故鑑定委員會鑑定結果，亦認定被告甲○○
    駕駛輕機車，行經無號誌岔路口，其行向為，左方車未讓右方車先行，為肇事主
    因，另葉燕珍駕駛重機車，行經無號誌岔路口，未注意車前狀況，為肇事次因，
    此有該會八十九年十二月八日南鑑字第八九一四０九號鑑定意見書在卷可憑。被
    告之過失駕駛行為，與被害人之受傷間，確具有相當因果關係，事證明確，被告
    犯行應可認定。
二、核被告甲○○所為係犯刑法第二百八十四條第一項前段之過失傷害罪。原審予以
    論罪科刑，並量處有期徒刑伍月，如易科罰金，以參佰元折算壹日，固非無見。
    唯查：（一）本件經送請鑑定結果，騎機車載乙○○○之葉燕珍駕駛重機車，行
    經無號誌岔路口，未注意車前狀況，為肇事次因，此並有台灣省台南區車輛行車
    事故鑑定委員會八十九年十二月八日南鑑字第八九一四０九號鑑定意見書在卷可
    憑，惟原審於理由欄內卻載被告應負全部過失責任，即有未洽。（二）又本件所
    附道路交通事故調查報告表僅有一份，惟原審卻載有道路交通事故調查報告表(一)
    、(二)兩份，亦有未洽。被告上訴意旨猶執前詞，否認犯罪，雖不足採，惟原判決
    既有可議，自應由本院將原判決撤銷改判。爰審酌被告過失程度之輕重，犯罪所
    生之危害等一切情狀，處如主文第二項所示之刑，併諭知易科罰金之折算標準，
    以示懲儆。
據上論斷，應依刑事訴訟法第三百六十九條第一項前段、第三百六十四條、第二百九
十九條第一項前段、刑法第二百八十四條第一項前段、第四十一條第一項前段、罰金
罰鍰提高標準條例第一條前段、第二條，判決如主文。
本案經檢察官楊治宇到庭執行職務。
中    華    民    國      九十      年      五      月      九          日
                                  臺灣高等法院臺南分院刑事第六庭
                                      審判長法官  楊    明    章
                                            法官  戴    勝    利
                                            法官  顏    基    典
右正本證明與原本無異。
不得上訴。
                                      法院書記官  呂    嘉    文
中    華    民    國      九十      年      五      月     十           日
附錄法條：
刑法第二百八十四條第一項：因過失傷害人者，處六月以下有期徒刑、拘役或五百元
                          以下罰金，致重傷者，處一年以下有期徒刑、拘役或五
                          百元以下罰金。


司法院資訊處製作；財團法人民間司法改革基金會備份。
